臺灣嘉義地方法院刑事判決　　　　九十六年度易字第一一八號
公　訴　人　臺灣嘉義地方法院檢察署檢察官
被　　　告　甲○○
　　　　　　　　　　）
　　　　　　　　　　號
　　　　　　　　　　號
上列被告因竊盜案件，經檢察官提起公訴（九十六年度偵字第一
五一號），本院判決如下：
    主  文
甲○○犯攜帶兇器竊盜未遂罪，處有期徒刑陸月，如易科罰金，
以新臺幣壹仟元折算壹日。
    事  實
一、甲○○基於意圖為自己不法所有之犯意，欲竊取臺灣電力股
    份有限公司（下稱臺電公司）所有之電纜線，遂於民國九十
    五年十一月六日凌晨三時許，駕駛車牌號碼Ｓ六－九六四八
    號自用小客車至嘉義縣大林鎮中坑里田寮二十七號東側後，
    ，以客觀上足以對人之生命、身體、安全構成威脅，具有危
    險性之不明鐵質兇器（未扣案），剪斷臺電公司位於該里中
    興段二二三地號（電線桿編號為好收一二九分一七－低二）
    之電纜線，而著手竊取臺電公司所有之ＴＰＣ電纜線三百三
    十六公尺，嗣經蔡嘉立發現而未將該電纜線竊取得手。
二、案經嘉義縣警察局民雄分局報告臺灣嘉義地方法院檢察署檢
    察官偵查起訴。
    理  由
一、按被告以外之人於審判外之陳述，經當事人於審判程序同意
    作為證據，法院審酌該言詞陳述或書面陳述作成時之情況，
    認為適當者，亦得為證據。當事人、代理人或辯護人於法院
    調查證據時，知有第一百五十九條第一項不得為證據之情形
    ，而未於言詞辯論終結前聲明異議，視為有前項之同意，刑
    事訴訟法第一百五十九條之五定有明文。查本件認定事實所
    援引之證據，關於證據能力，提示被告甲○○均對之表示無
    意見，視為同意，而本院審酌該等審判外陳述作成當時之過
    程、內容、功能等情況綜合判斷，認具備合法可信之適當性
    保障而具證據能力，得採為認定事實之基礎，合先敘明。
二、訊據被告固不否認於上開時間駕駛該車至案發地點，惟矢口
    否認有何竊盜犯行，辯稱：當時係至該處抓鳥，並非竊取電
    纜線云云。經查：
（一）住於案發地點旁即該里田寮二十七號之蔡嘉立，於九十五
      年十一月六日凌晨三時許，因聽見狗吠，遂外出察看，見
      到約三、四十公尺遠處電線桿上之電纜線墜落地面，並見
      到人影，即通知該里巡守隊隊長劉錦疇等人前往圍捕偷竊
      電纜線之嫌犯，後來發現被告駕駛之汽車並未停放在路上
      ，而係藏放在鳳梨園之小角落，渠等即先將該車之輪胎洩
      氣，嗣被告前往開車，應已發現該車輪胎遭洩氣，卻未下
      車察看，反而一直往前行駛，後因見路被擋住才停下，渠
      等趨近圍捕時，發現被告正在車上用礦泉水洗手，也用衛
      生紙擦手，但是手上之痕跡仍看得出係電纜線上之污痕，
      且被告已在車上將長褲更換為短褲，該長褲上沾有爬水泥
      電桿之白色污痕，而短褲亦在情急之下前後穿反等情，業
      據證人蔡嘉立、劉錦疇於偵訊時證述綦詳（參見偵卷第十
      一頁、第十二頁），且有被告之汽車輪胎遭洩氣、換下之
      深色長褲上沾有泥土及白色污痕、身上所穿著之短褲前後
      穿反、雙手手掌有黑色污痕等現場照片共七張附卷可佐（
      參見警卷第十七頁至第二十頁），堪信證人上開證述屬實
      。而由證人蔡嘉立一見到電線桿上之電纜線墜地，並見到
      人影，即通知他人攔路圍捕，嗣發現僅有將汽車藏放在鳳
      梨園角落之被告一人仍於該凌晨時分出沒案發現場附近而
      加以圍捕，且被告雙手手掌均有電纜線上之污痕，換下之
      長褲上沾有爬水泥電桿之白色污痕，而短褲亦在情急之下
      穿反等，於其身體、衣褲多處露有契合本案行竊手法痕跡
      之情以觀，被告應係當時著手竊取該處電纜線之人無疑。
（二）被告固辯稱係至該處抓鳥云云，惟被告於為警查獲後，主
      動帶同警員至所稱因爬樹抓鳥而弄髒雙手之該棵樹，示範
      爬樹抓鳥之情形後，經警檢視其雙手手掌固沾有灰塵，然
      並無查獲時之上開黑色污痕，除有警詢筆錄一份在卷可稽
      外，並有被告示範爬樹及爬樹後雙手之照片共六張在卷可
      考（參見警卷第五頁、第二十一頁至第二十三頁），參以
      證人蔡嘉立亦於偵訊時證稱：伊在該處住了五十多年，平
      時並無人至該處抓鳥等語明確（參見偵卷地十二頁），顯
      見被告抓鳥之說實屬無稽，上開所辯為事後圖卸之詞，委
      不足採。
（三）至本件作案用之工具雖未扣案，然查電纜線內含銅線，外
      覆塑膠厚皮，一般人自不可能徒手折斷，且據證人即臺電
      公司嘉義區營業處民雄服務所技術員乙○○於警詢時指述
      及蔡嘉立於偵查中亦證述，該電纜線係遭剪斷等語明確（
      參見警卷第七頁、偵卷第十二頁），而依生活經驗，若欲
      將電纜線剪斷，必以類似鉗子或剪刀之尖銳鐵質物品方能
      完成，是若持該尖銳鐵質物品攻擊人，客觀上顯足以危害
      他人生命、身體安全，屬具有危險性之兇器甚明。
（四）此外，並有證人乙○○於警詢時之指述、贓物認領保管單
      一張、案發地點相關位置圖一紙、現場照片二張（參見警
      卷第七頁至第八頁、第十四頁至十六頁）等附卷可憑，本
      件事證明確，被告犯行堪以認定。
三、按刑法第三百二十一條第一項第三款之攜帶兇器竊盜罪，係
    以行為人攜帶兇器竊盜為其加重條件，此所謂兇器，其種類
    並無限制，凡客觀上足以對人之生命、身體、安全構成威脅
    ，具有危險性之兇器均屬之，且只須行竊時攜帶此種具有危
    險性之兇器為已足，並不以攜帶之初有行兇之意圖為必要（
    最高法院七十九年臺上字第五二五三號判例參照）。被告持
    上開客觀上顯足以危害他人生命、身體安全，屬具有危險性
    之兇器著手竊取電纜線，惟因經人發覺而未得逞，其犯罪尚
    屬未遂，核其所為，係犯刑法第三百二十一條第二項、第一
    項第三款之攜帶兇器竊盜未遂罪，並依刑法第二十五條第二
    項規定，按既遂犯之刑減輕之。起訴書認被告涉犯普通竊盜
    罪，尚有未合，惟因二者基本社會事實同一，爰依法變更起
    訴法條。審酌被告竊取臺電公司之電纜線，固影響民生用電
    非微，且犯後矢口否認犯行態度不佳，惟其並無任何前科紀
    錄，有臺灣高等法院被告前案紀錄表一紙在卷可查，素行尚
    屬良好，且於本件竊盜並未得手及其犯罪之動機、目的、手
    段、生活狀況、國小畢業之智識程度等一切情狀，認檢察官
    求處有期徒刑一年尚屬過重，爰量處如主文所示之刑，並諭
    知易科罰金之折算標準。
四、據上論斷，應依刑事訴訟法第二百九十九條第一項前段、第
    三百條，刑法第三百二十一條第一項第三款、第二項、第二
    十五條第二項、第四十一條第一項前段，判決如主文。
中　　華　　民　　國　九十六　年　  五 　　月　 十一  日
                  刑事第四庭  審判長法　官　蔡憲德
                                    法　官　王慧娟
                  　　　　　　　    法　官　吳育霖
上列正本證明與原本無異。
如不服本判決，應於判決送達後10日內向本院提出上訴狀（應附
繕本）。告訴人或被害人如對於本判決不服者，應具備理由請求
檢察官上訴，其上訴期間之計算係以檢察官收受判決正本之日期
為準。
中　　華　　民　　國　九十六　年　  五 　　月　 十一  日
                                    書記官  林美芳
附錄法條：
中華民國刑法第321條
（加重竊盜罪）
犯竊盜罪而有左列情形之一者，處6月以上、5年以下有期徒刑：
一　於夜間侵入住宅或有人居住之建築物、船艦或隱匿其內而犯
　　之者。
二  毀越門扇、牆垣或其他安全設備而犯之者。
三  攜帶兇器而犯之者。
四  結夥三人以上而犯之者。
五  乘火災、水災或其他災害之際而犯之者。
六  在車站或埠頭而犯之者。
前項之未遂犯罰之。
